臺灣橋頭地方法院刑事判決　
110年度易字第268號
聲  請  人  臺灣橋頭地方檢察署檢察官          
被      告  陳明煌



上列被告因竊盜案件，經檢察官聲請簡易判決處刑（110年度偵
字第4732號）後因認不宜以簡易判決處刑（原案號：111年度簡
字第1992號），改依通常程序審理，本院判決如下：
    主  文
陳明煌犯如附表所示之罪，各處如附表所示之刑及沒收。應執行
有期徒刑陸月，如易科罰金，以新臺幣壹仟元折算壹日。
未扣案可調式污水孔墊環壹佰伍拾個均沒收，於全部或一部不能
沒收或不宜執行沒收時，追徵其價額。
    事  實
一、陳明煌意圖為自己不法之所有，基於竊盜之犯意，駕駛車牌
    000-0000號自小貨車，分別於民國①110年1月18日4時20分許
    、②同年月30日6時41分許、③110年2月2日3時34分許、④同年
    月6日6時52分許、⑤同年月15日5時24分許、⑥同年月17日6時
    33分許、⑦同年月23日6時39分、⑧同年月24日6時35分、⑨110
    年3月4日6時7分許、⑩同年月6日6時13分許、⑪同年月8日4時
    42分許、⑫同年月9日2時57分許、⑬同年月11日6時4分許、⑭
    同年月12日6時18分許，至高雄市○○區○○路000號高雄市政府
    水利局(下稱水利局)污水處理廠，自廠區後方鐵欄杆損壞處
    進入廠區，徒手竊取該局污水一科放置於該處之「可調式污
    水孔墊環」廢品共計150個得手(600mm*3公分25個、600mm*4
    公分25個、600mm*5公分25個、750mm*3公分25個、750mm*4
    公分25個、750mm*5公分25個，業經公訴檢察官當庭更正)，
    並以藍色推車搬運至上述自小貨車上，載運至不詳資源回收
    商處變賣。後因污水處理廠人員於111年3月9日發現前述廢
    品短少，為警循線查獲。
二、案經水利局訴由高雄市政府警察局楠梓分局報告臺灣橋頭地
    方檢察署檢察官偵查後聲請以簡易判決處刑。
    理  由
一、按被告以外之人於審判外之陳述，雖不符刑事訴訟法第159
    條之1 至同條之4 之規定，而經當事人於審判程序同意作為
    證據，法院審酌該言詞陳述或書面陳述作成時之情況，認為
    適當者，亦得為證據，刑事訴訟法第159 條之5 第1 項定有
    明文。經查，本件就後述援用之具傳聞性質之證據，被告陳
    明煌及檢察官於本院審判程序中同意作為證據（見本院易字
    卷第158頁），本院審酌該等陳述作成時之情況正常，所取
    得過程並無瑕疵，與本案相關之待證事實具有關連性，亦無
    證明力明顯過低等情形，認適當作為證據，依前開規定，認
    上開陳述具有證據能力。又下列其餘認定本案有罪部分之非
    供述證據，經查並無違反法定程序取得之情，依刑事訴訟法
    第158 條之4 規定反面解釋，亦應具證據能力。
二、認定犯罪事實所憑之證據及理由 
　　㈠訊據被告就上揭事實均坦承不諱（見警卷第3至9頁、本院
      易字卷第157、161、163頁），核與證人即水利局污水一
      科綜合股股長胡家源於警詢中證述相符（見警卷第11至16
      頁），並有高雄市政府警察局楠梓分局扣押筆錄、扣押物
      品目錄表、車輛詳細資料報表、水利局置放楠梓污水處可
      調式污孔墊環數量清點表、監視器錄影畫面翻拍照片、案
      發現場照片、扣押物品清單等在卷可稽（見警卷第17至21
      、29、49至71頁、本院易字卷第39頁），又有藍色推車一
      台扣案可憑，堪信被告所為之任意性自白確與事實相符。
　　㈡被告竊取數量之認定
　　　⒈聲請意旨雖認被告所竊取之可調式污孔墊環廢品共計123
        0個，然被告於警詢中陳稱：一趟大概都搬運10個到20
        個左右，正確數量不確定等語（見警卷第9頁），於本
        院審理時則稱：每次約10個左右，我沒有辦法記得當時
        竊取的尺寸，對於認定6個尺寸各25個沒有意見等語（
        見本院易字卷第157、158、161頁）。考量告訴人與一
        般證人不同，其與被告處於利益絕對相反之立場，陳述
        目的在於使被告受刑事訴追處罰，內容未必完全真實，
        證明力較一般證人之陳述薄弱。故告訴人立於證人所為
        之指證及陳述，縱其指證及陳述無瑕疵可指，仍不得作
        為有罪判決之唯一證據，應調查其他證據以察其是否與
        事實相符，亦即仍須有補強證據以擔保其指證、陳述之
        真實性，始得採為斷罪之依據。然前開監視錄影畫面未
        清楚攝得被告所竊取上開物品之具體數量，是關於被告
        所竊取之數量，除告訴人之指述外，僅有被告於本院審
        理時之自白為證，逾前開數量之部分難認被告所為。另
        被告既無從記憶各次所竊得之數量，亦無其他佐證可資
        認定，爰認定前10次各竊取11個、第11至14次則各竊取
        10個，合計共150個。
　　　⒉又法院判決所認定犯罪事實乃指符合犯罪構成要件之具
        體社會事實，至有關人、時、地、事、物等事項之記載
        ，目的在於特定個案審判範圍、不至與其他犯罪事實混
        淆，並足以認定既判力範圍為原則，是除判決結果業已
        減縮犯罪構成要件事實範圍，抑或罪數評價過程涉及行
        為次數認定差異（例如檢察官就數罪依裁判上或法律上
        一罪提起公訴，嗣經法院審認其中部分犯罪不成立）外
        ，苟因證據判斷以致法院認定犯罪內容相較原起訴範圍
        或有些許差異，猶不致影響與其他犯罪事實相互區辨者
        ，僅須在判決逕予更正並說明認定理由，即屬適法，尚
        非以諭知無罪為必要。本件僅認定被告竊取之數量為15
        0個可調式污水孔墊環廢品，業如前述，雖與聲請意旨
        所指不符，惟此等差異尚無礙犯罪事實同一暨罪責之認
        定，應認聲請意旨此部分容有誤認，且業經公訴人當庭
        更正（見本院易字卷第158頁），揆諸前揭說明，由本
        院逕予更正為當。
　　㈢查本件污水處理廠雖設置有鐵欄杆，然已遭毀壞而失防閑
      功能，有現場照片可參（見警卷第69頁），難謂為安全設
      備，亦無證據可認為被告所毀壞，是被告所為顯與毀越門
      扇或其他安全設備竊盜之情形不同，聲請簡易判決處刑書
      同此認定，併此敘明。
　　㈣從而，本件事證已臻明確，被告犯行洵堪認定，應予依法
      論科。
三、論罪科刑
　　㈠核被告所為，均係犯刑法第320條第1項之竊盜罪。其所犯
      上開14次犯行，行為互殊，犯意各別，應分論併罰之。
　　㈡又被告前因公共危險案件，經臺灣新竹地方法院以104年度
      審交簡字第678號判處有期徒刑3月確定，於105年10月14
      日易科罰金執行完畢等情，有臺灣高等法院被告前案紀錄
      表附卷可按。而該案執行完畢5年內故意再犯本案，雖可
      能有累犯加重其刑之適用，然參酌大法官會議釋字第775 
      號解釋及依最高法院110年度台上大字第5660號裁定意旨
      ，一者上開之罪與本罪罪質不同，難認被告有特別惡性及
      對刑罰反應薄弱等情事，二來聲請簡易判決處刑書未就是
      否累犯加重一事指明證據方法，可認被告並無依累犯加重
      其刑予以延長矯正其惡性此一特別預防之必要，故此部分
      列為刑法第57條第5款所定「犯罪行為人之品行」進行審
      酌。
　　㈢爰審酌被告為智力成熟之成年人，竟貪圖不法利益，率爾
      竊取他人之財物，所為實屬不該；惟念犯後尚知坦承犯行
      ；兼衡其所竊得之物品迄今尚未尋獲或發還告訴人，亦未
      與告訴人達成和解賠償告訴人之損失；復考量竊取物品價
      值，被告前因酒駕、詐欺經法院論罪科刑之紀錄等情，有
      臺灣高等法院被告前案紀錄表在卷可稽。暨被告自述國小
      畢業之智識程度、做臨時工維生，案發時因父親過世負債
      200多萬元，房子過戶給別人，要20幾萬的喪葬費用，還
      要付女兒學費。太太在女兒3個月時就離開家，一手帶大
      女兒，沒有家人可以幫忙之生活情況等一切情狀（見本院
      易字卷第161頁），分別量處如主文欄第一項所示之刑及
      易科罰金之折算標準。另審酌被告為前揭犯行之期間、手
      法，兼衡其犯罪情節、模式等整體犯罪之非難評價，並考
      量刑罰手段之相當性，及數罪對法益侵害之加重效應，綜
      合上開各情判斷，就其所處之刑，定如主文第一項所示之
      應執行之刑，及易科罰金之折算標準。
四、沒收部分
　　㈠按犯罪所得，屬於犯罪行為人者，沒收之；前2 項之沒收
      ，於全部或一部不能沒收或不宜執行沒收時，追徵其價額
      ，刑法第38條之1 第1 項本文、第3 項分別定有明文。經
      查，被告本案所竊得之150個可調式污孔墊環，雖被告供
      稱皆已變賣，然被告始終未提出證據方法供本院調查是否
      屬實，尚難認定上開竊得之物均已變得財產上利益，是仍
      應沒收被告其各次所竊得之原物。為求澈底剝奪犯罪所得
      ，以防僥倖保留或另有不法利得，故依刑法第38條之1 第
      1 項前段、第3 項之規定宣告沒收，且於全部或一部不能
      沒收或不宜執行沒收時，追徵其價額。上開沒收依刑法第
      40之2 條第1 項規定併執行之。
　　㈡至扣案之藍色推車1台，雖係被告用於搬運本案竊得之物品
      ，惟被告於本院審理時陳稱：我是用這台推車推，但推車
      不是我的等語（見本院易字卷第158頁），是該推車既然
      非被告所有，爰不予宣告沒收，併此敘明。
據上論斷，應依刑事訴訟法第299條第1項前段，判決如主文。
本案經檢察官鍾岳璁聲請以簡易判決處刑，檢察官鍾葦怡到庭執
行職務。
中　　華　　民　　國　　111 　年　　5 　　月　　27　　日
                  刑事第一庭    法　官  王奕華
以上正本證明與原本無異。
如不服本判決應於收受判決後 20 日內向本院提出上訴書狀，並
應敘述具體理由。其未敘述上訴理由者，應於上訴期間屆滿後20
 日內向本院補提理由書 (均須按他造當事人之人數附繕本)「切
勿逕送上級法院」。
中　　華　　民　　國　　111 　年　　5 　　月　　27　　日
                                書記官  董明惠
附表：
編號 事實 竊取數量 主文 1 ① 11 陳明煌犯竊盜罪，處有期徒刑貳月，如易科罰金，以新臺幣壹仟元折算壹日。未扣案可調式污水孔墊環拾壹個沒收，於全部或一部不能沒收或不宜執行沒收時，追徵其價額。 2 ② 11 陳明煌犯竊盜罪，處有期徒刑貳月，如易科罰金，以新臺幣壹仟元折算壹日。未扣案可調式污水孔墊環拾壹個沒收，於全部或一部不能沒收或不宜執行沒收時，追徵其價額。 3 ③ 11 陳明煌犯竊盜罪，處有期徒刑貳月，如易科罰金，以新臺幣壹仟元折算壹日。未扣案可調式污水孔墊環拾壹個沒收，於全部或一部不能沒收或不宜執行沒收時，追徵其價額。 4 ④ 11 陳明煌犯竊盜罪，處有期徒刑貳月，如易科罰金，以新臺幣壹仟元折算壹日。未扣案可調式污水孔墊環拾壹個沒收，於全部或一部不能沒收或不宜執行沒收時，追徵其價額。 5 ⑤ 11 陳明煌犯竊盜罪，處有期徒刑貳月，如易科罰金，以新臺幣壹仟元折算壹日。未扣案可調式污水孔墊環拾壹個沒收，於全部或一部不能沒收或不宜執行沒收時，追徵其價額。 6 ⑥ 11 陳明煌犯竊盜罪，處有期徒刑貳月，如易科罰金，以新臺幣壹仟元折算壹日。未扣案可調式污水孔墊環拾壹個沒收，於全部或一部不能沒收或不宜執行沒收時，追徵其價額。 7 ⑦ 11 陳明煌犯竊盜罪，處有期徒刑貳月，如易科罰金，以新臺幣壹仟元折算壹日。未扣案可調式污水孔墊環拾壹個沒收，於全部或一部不能沒收或不宜執行沒收時，追徵其價額。 8 ⑧ 11 陳明煌犯竊盜罪，處有期徒刑貳月，如易科罰金，以新臺幣壹仟元折算壹日。未扣案可調式污水孔墊環拾壹個沒收，於全部或一部不能沒收或不宜執行沒收時，追徵其價額。 9 ⑨ 11 陳明煌犯竊盜罪，處有期徒刑貳月，如易科罰金，以新臺幣壹仟元折算壹日。未扣案可調式污水孔墊環拾壹個沒收，於全部或一部不能沒收或不宜執行沒收時，追徵其價額。 10 ⑩ 11 陳明煌犯竊盜罪，處有期徒刑貳月，如易科罰金，以新臺幣壹仟元折算壹日。未扣案可調式污水孔墊環拾壹個沒收，於全部或一部不能沒收或不宜執行沒收時，追徵其價額。 11 ⑪ 10 陳明煌犯竊盜罪，處有期徒刑貳月，如易科罰金，以新臺幣壹仟元折算壹日。未扣案可調式污水孔墊環拾個沒收，於全部或一部不能沒收或不宜執行沒收時，追徵其價額。 12 ⑫ 10 陳明煌犯竊盜罪，處有期徒刑貳月，如易科罰金，以新臺幣壹仟元折算壹日。未扣案可調式污水孔墊環拾個沒收，於全部或一部不能沒收或不宜執行沒收時，追徵其價額。 13 ⑬ 10 陳明煌犯竊盜罪，處有期徒刑貳月，如易科罰金，以新臺幣壹仟元折算壹日。未扣案可調式污水孔墊環拾個沒收，於全部或一部不能沒收或不宜執行沒收時，追徵其價額。 14 ⑭ 10 陳明煌犯竊盜罪，處有期徒刑貳月，如易科罰金，以新臺幣壹仟元折算壹日。未扣案可調式污水孔墊環拾個沒收，於全部或一部不能沒收或不宜執行沒收時，追徵其價額。